【裁判字號】    94,訴,669
【裁判日期】    950320
【裁判案由】    強盜等
【裁判全文】
臺灣臺南地方法院刑事判決               94年度訴字第669號
公  訴  人  臺灣臺南地方法院檢察署檢察官
被      告  辛○○
指定辯護人  曾子珍律師
上列被告因強盜案件，經檢察官提起公訴（94年度偵字第4353、
4972、6241、6437號），本院判決如下：
    主  文
辛○○連續意圖為自己不法之所有，結夥三人以上，攜帶兇器，
以強暴至使不能抗拒，而取他人之物，處有期徒刑捌年貳月。
    事  實
一、辛○○與丁○○及甲○○、龐永全、綽號「黑奇」之成年男
    子（疑為庚○○，由本院另案審理中）等人，基於犯意聯絡
    ，並基於概括犯意，意圖為自己不法之所有：
（一）於民國94年1月1日凌晨2時50分許，由丁○○駕駛自小客
      車搭載辛○○、甲○○，結夥三人，攜帶向他人借得之有
      無殺傷力不明之客觀上足以攻擊人身，危及人生命、身體
      安全，可供凶器使用之黑色手槍一支，前往台南市中西區
      ○○○街155號旁之停車場附近。由丁○○負責駕車接應，
      辛○○持前開玩具手槍與甲○○走至停車場，見戊○○一
      人因酒醉在車牌號碼CT─5552號車內睡覺，認有機可乘，
      遂由辛○○打開車門，持手槍抵住戊○○大腿，令戊○○
      交出現金，因戊○○拒不交出，辛○○便持手槍毆打戊○○頭部，使戊○○因而受有頭部撕裂傷。甲○○乃打開車
      門強取戊○○所有之皮夾一只（內有現金新台幣7000元、
      港幣250元、人民幣80元、健保卡及駕駛執照等物），以
      強暴至使不能抗拒而取戊○○之物。得手後，辛○○隨即
      撥打電話通知丁○○駕車接應逃逸，強取之現金朋分甲○○新台幣（下同）1千元，其餘花用殆盡，證件則任意丟
      棄。
（二）於同年1月29日凌晨零時許，辛○○與另一真實姓名、年
      籍、住所不詳之成年男子，攜帶辛○○所有之客觀上足以
      攻擊人身，危及人生命、身體安全，可供凶器使用之西瓜
      刀一支，在台南市○○區○○街102號前，見己○○一人
      進入車牌號碼D3─2403號自用小客車，認有機可乘，即由
      辛○○打開後車門，持西瓜刀抵住己○○脖子，要求己○○不准動，以強暴至使己○○不能抗拒，另一不詳男子即
      打開車門，強取己○○所有之現金15500 元、面額16000
      元支票一張等物。嗣辛○○並將前開西瓜刀丟棄。
（三）於同年1月31日晚間9時45分許，由丁○○駕駛龐永全所提
      供之車牌號碼5W─0891號自用小客車（登記車主為龐永全
      之母龐乙○○）搭載辛○○、龐永全，結夥三人，攜帶辛○○在台南市○○路所購得之客觀上足以攻擊人身，危及
      人生命、身體安全，可供凶器使用之西瓜刀一支（業已丟
      棄），至台南市○區○○○路與海安路口停車場（公6預
      定地）附近。由丁○○負責駕車接應，辛○○則持西瓜刀
      與龐永全走至停車場，見子○○一人正要駕駛車牌號碼D3
      ─9396號小客車時，認有機可乘，遂由辛○○打開車門，
      持西瓜刀抵住子○○脖子，令子○○交出現金，龐永全亦
      打開車門推擠子○○身體，子○○因反抗掙扎致下巴、左
      手中指、右手背遭割傷。龐永全便強取子○○所有之手提
      袋一只（內有華南銀行存摺一本、日文課本等物），及含
      門號0000000000號SIM卡一張之諾基亞牌8250型行動電話
      機（序號000000000000000）一支，以強暴至使不能抗拒
      而取子○○之物。得手後，辛○○隨即撥打電話通知丁○○駕車接應逃逸，強盜所得之前開行動電話機則由龐永全
      插入0000000000號SIM卡使用。
（四）於同年2月27日下午，由丁○○駕駛龐永全所提供之車牌
      號碼5W─0891號自用小客車，搭載辛○○、龐永全及「黑
      奇」，結夥攜帶不詳人所有之客觀上可供凶器使用之有無
      殺傷力不明之銀色手槍、及辛○○先在台南市區下車購買
      之西瓜刀各一支（已丟棄），尋找作案對象。嗣於2月27
      日下午4時45分許，在台南市○○路公11號地下停車場，
      見壬○○一人駕駛車牌號碼C9─7698號自用小客車至該處
      停放，認有機可乘，辛○○乃提議行搶，經龐永全應允。
      辛○○乃與「黑奇」分別持前開西瓜刀、手槍走近壬○○
      停放之車輛，丁○○、龐永全則在外等侯接應。「黑奇」
      持玩具手槍指壬○○，令壬○○交出現金，因壬○○拒不
      交出，「黑奇」即強取壬○○所有之手提袋1個（內有現
      金約7600 元、含門號0000000000號SIM卡之OKWAP牌行動
      電話機〔序號000000000000000〕一支、國民身分證、健
      保卡、學生證、駕駛執照、台新銀行信用卡等物），並毆
      打壬○○臉部，致黃郁寧因而嘴角紅腫（傷害部分未據告
      訴），以強暴至使不能抗拒而取黃郁寧之物。辛○○則在
      一旁把風。得手後隨即撥打電話通知丁○○、龐永全駕車
      接應逃逸，強盜所得之前開行動電話機則由辛○○插入
      0000000000號SIM卡使用。
二、嗣辛○○於94年3月31日8時40分許，在台南縣玉井鄉○○路
    400 號（吉時樂遊藝場）外為警查獲。
三、案經台南市警察局第二分局、第五分局報請臺灣臺南地方法
    院檢察署檢察官偵查起訴。
    理  由
一、訊據被告辛○○於偵審中均坦承有前開強盜犯行，核與證人
    即被害人戊○○（警Ｂ卷第49-51頁、本院95年1月19日審理
    筆錄）、己○○（警Ｂ卷第58-60頁）、子○○（警Ｂ卷第
    52-56 頁、本院95年1月19日審理筆錄）、黃郁寧（警Ｂ卷
    第44-48頁、偵Ｃ卷第140-141頁、本院95年2月22日審理筆
    錄）所述情節大致相符，並有贓物認領保管單一紙（警Ｂ卷
    第20頁）、內政部警政署刑事警察局鑑驗書一紙（警Ｂ卷第
    28頁）、通聯調閱查詢單（警Ｂ卷第31-42頁、警Ａ卷第40-
    44頁）附卷可稽。另被告雖辯稱並未毆打被害人戊○○頭部
    ，也許是被害人戊○○喝醉酒自己撞到也不一定云云。然證
    人即被害人戊○○於本院證稱當時他喝醉酒到車上睡覺，對
    方打開他的左右車門，駕駛座車門的那個有拿槍，搶走他身
    上的皮包，要走的時候還用槍托打他的頭，他後來去醫院縫
    了4-6針（本院95年1月19日審理筆錄）；於警詢時亦供稱因
    為他有喝酒後在他CT─5552號車內睡覺，突然被叫醒，有兩
    名歹徒，一名持類似手槍開啟他車門，叫他交出現金，他拒
    絕，該名歹徒就持該類似槍械之東西重擊他頭部（警Ｂ卷第
    49頁）。參諸被害人戊○○於警詢及本院供述時均無追究被
    告刑責之意，其所述應可採信。從而，本案事證明確，被告
    前開犯行均堪認定。
二、按刑法第321條第1項第3款所謂之兇器，其種類並無限制，
    凡客觀上足對人之生命、身體、安全構成威脅，具有危險性
    之兇器均屬之。查被告夥同同案被告丁○○及甲○○、龐永
    全、「黑奇」等人持以強盜之有無殺傷力不明之手槍及西瓜
    刀強盜雖未扣案，然西瓜刀為甚為鋒利之刀械；另被告等人
    既持前開手槍犯強盜案件既遂，足見前開手槍之形狀與大小
    顯與真槍相似，方足使被害人誤認為真槍而不敢抗拒，而該
    手槍既與真槍之形狀與大小相似，則該手槍即有槍柄、槍管
    及其他鈍角，故持該玩具手槍敲打被害人，亦足認可造成被
    害人一定之傷勢。前開西瓜刀、手槍客觀上顯屬刑法第321
    條第1項第3款所示之兇器。核被告辛○○所為，係犯強盜罪
    而有刑法第321條第1項第3款之攜帶兇器及第4款之結夥三人
    以上情形，應依刑法第330條第1項之加重強盜罪論科。被告
    等人就上開強盜犯行，有犯意聯絡及行為分擔，為共同正犯
    。被告先後多次加重強盜犯行，時間緊接，罪名與犯罪構成
    要件相同，顯係基於概括犯意為之，應依連續犯之規定論以
    一結夥三人以上，攜帶兇器強盜罪，並依法加重其刑。爰審
    酌被告攜帶兇器恣意強盜他人財物，尤其夜間攜帶兇器強盜
    女子財物，除造成被害人精神及財產損害外，更嚴重破壞社
    會治安，惡性非輕、強盜所得財物尚非甚鉅、強盜之次數，
    及犯後已有悔意，尚能坦承犯行等一切情狀，量處如主文所
    示之刑，以示懲儆。
三、另被告等人持以強盜之前開西瓜刀均已丟棄等情，業據被告
    辛○○供明在卷（偵Ｃ卷第193頁），其無從特定且應已滅
    失，爰不為沒收之諭知；另前開有無殺傷力不明之手槍部分
    ，被告辛○○供稱黑色手槍是向癸○○借的（偵Ｃ卷第193
    頁），且無證據足認係被告等人所有之物；至於銀色手槍並
    未扣案，亦無證據足認係被告等人所有之物，爰均不為沒收
    之諭知。
四、據上論斷，應依刑事訴訟法第299條第1項前段，刑法第28條
    、第56條、第330條第1項，判決如主文。
本案經檢察官丙○○到庭執行職務。
中    華    民    國    95    年    3     月    20    日
                刑事第二庭審判長法  官  鄭  文  祺
                                法  官  林  中  如
                                法  官  陳  賢  德
以上正本證明與原本無異。
如不服本判決，應於收受送達後10日內向本院提出上訴書狀（應
附繕本）。
                                書記官  楊  宗  哲
中    華    民    國    95    年    3     月    21    日
附錄本案論罪科刑法條全文：
中華民國刑法第三百三十條第一項
  犯強盜罪而有第三百二十一條第一項各款情形之一者，處七年
  以上有期徒刑。


司法院資訊處製作；財團法人民間司法改革基金會備份。
